【裁判字號】    92,易,1077
【裁判日期】    920430
【裁判案由】    傷害
【裁判全文】
臺灣板橋地方法院刑事判決                        九十二年度易字第一○七七號
    公  訴  人  臺灣板橋地方法院檢察署檢察官
    被      告  甲○○
右列被告因傷害案件，經檢察官提起公訴（九十二年度偵字第二八一五號），本院判
決如左：
    主      文
甲○○傷害人之身體，處拘役肆拾日，如易科罰金，以佰元折算壹日。
    事      實
一、甲○○與乙○○係朋友，於民國（下同）九十一年十一月十二日二十二時許，二
    人在臺北縣中和市○○街二六一號前，因債務糾葛及下車等情而發生爭執，甲○
    ○竟基於普通傷害之犯意，徒手毆打乙○○，致乙○○受有右太陽穴一公分乘以
    一公分瘀青、頸部七處一公分乘以一公分擦傷、左手腕○．一公分乘以一公分擦
    傷、左後背一公分乘以二公分瘀青、右上臂一公分乘以一公分瘀青、右小腿（起
    訴書誤繕為右小「眼」）兩處○．五公分乘以○．五公分擦傷等傷害。
二、案經乙○○訴由臺北縣政府警察局中和分局移送臺灣板橋地方法院檢察署檢察官
    偵查起訴。
    理      由
一、訊據被告甲○○坦承於前開時、地因債務糾葛及下車等情而起爭執，進而毆打告
    訴人乙○○之犯罪事實，核與告訴人之指訴相符，並有與告訴人所訴遭傷害一節
    相符之由臺北市和平醫院於九十一年十一月十四日出具之診斷書（診字第九一一
    一○六四五號）一紙（見臺灣板橋地方法院檢察署九十二年度偵字第二八一五號
    卷第八頁）附卷足資佐證。從而，本案事證已臻明確，被告犯行洵堪認定，自應
    依法論科。
二、核被告甲○○所為，係犯刑法第二百七十七條第一項之普通傷害罪。爰審酌被告
    甲○○因債務糾葛及下車等情而與告訴人發生爭執，竟進而徒手毆打告訴人之犯
    罪動機、手段、所生危害及其品行、智識程度、犯罪後於本院審理中坦承犯罪，
    已見悔意，然其因未能賠償告訴人所要求之金額致未能達成民事和解等一切情狀
    ，量處如主文所示之刑，並諭知如易科罰金之折算標準，以資懲儆。
據上論斷，應依刑事訴訟法第二百九十九條第一項前段，刑法第二百七十七條第一項
、第四十一條第一項前段，罰金罰鍰提高標準條例第一條前段、第二條，判決如主文
。
本案經檢察官王志超到庭執行職務。
中      華      民      國      九十二      年     四     月    三十    日
                                      臺灣板橋地方法院刑事第五庭
                                          法  官  陳  鴻  清
右正本證明與原本無異。
如不服本判決應於收受本判決後十日內向本院提出上訴書狀。
                                          書記官  林  蔚  然
中      華      民      國九十二      年     五     月     六     日
附錄本案論罪科刑法條全文：
刑法第二百七十七條：
傷害人之身體或健康者，處三年以下有期徒刑、拘役或一千元以下罰金。
犯前項之罪因而致人於死者，處無期徒刑或七年以上有期徒刑；致重傷者，處三年以
上十年以下有期徒刑。


司法院資訊處製作；財團法人民間司法改革基金會備份。
